臺灣基隆地方法院民事簡易判決
111年度基簡字第423號
原      告  林采婷  
訴訟代理人  劉煌基律師
複  代理人  鄭雅芳律師
被      告  明樺工程有限公司

法定代理人  張亦銜  
上列當事人間請求給付票款事件，本院於民國111年7月7日言詞
辯論終結，判決如下：
    主      文
被告應給付原告新臺幣肆佰貳拾貳萬參仟陸佰肆拾元，及如附表
所示之利息。
訴訟費用新臺幣肆萬貳仟捌佰柒拾柒元由被告負擔。
本判決得假執行；但被告如以新臺幣肆佰貳拾貳萬參仟陸佰肆拾
元預供擔保，得免為假執行。
    事實及理由
壹、程序事項
一、本件原告為請求被告給付票款，聲請本院對被告核發支付命
    令，被告已於法定期間內對本院核發之111年度司促字第120
    6號支付命令聲明異議，依民事訴訟法第519條第1項規定，
    本院上開支付命令失其效力，以原告支付命令之聲請視為起
    訴。
二、訴狀送達後，原告不得將原訴變更或追加他訴，但擴張或減
    縮應受判決事項之聲明者，不在此限，民事訴訟法第255條
    第1項第3款定有明文。原告原請求被告就如附表所示編號1
    至編號4、編號11、編號12之票款給付自民國111年1月26日
    起算之利息，嗣於本院審理時減縮自111年2月11日起算之利
    息，核屬減縮應受判決事項之聲明，合於上開規定，應予准
    許。
三、被告經合法通知，未於言詞辯論期日到場，核無民事訴訟法
    第386條所列各款情形，依同法第436條第2項、第385條第1
    項前段規定，准原告之聲請，由其一造辯論而為判決。
貳、實體事項
一、原告主張：原告持有由被告簽發之如附表所示支票12紙（下
    稱系爭支票），詎屆期提示竟因存款不足及拒絕往來戶而遭
    退票，為此依票據之法律關係請求被告給付票款等語。並聲
    明：被告應給付新臺幣（下同）422萬3,640元，及如附表所
    示之利息。
二、被告經合法通知未到庭，亦未提出書狀為任何聲明或陳述。
三、在票據上簽名者，依票上所載文義負責；票據上之簽名，得
    以蓋章代之；發票人應照支票文義擔保支票之支付；背書人
    對於執票人應照支票文義擔保支票之支付；支票到期不獲付
    款時，執票人於行使或保全匯票上權利之行為後，對於背書
    人、發票人得行使追索權；發票人、背書人，對於執票人連
    帶負責；執票人得不依負擔債務之先後，對於前項債務人之
    一人或數人或全體行使追索權；執票人對於債務人之一人或
    數人已為追索者，對於其他票據債務人，仍得行使追索權；
    執票人向支票債務人行使追索權時，得請求自為付款提示日
    起之利息，如無約定利率者，按年利六釐計算。票據法第5
    條第1項、第6條、第144條準用第39條再準用第29條、第144
    條準用第85條第1項、第144條準用第96條第1項至第3項、第
    133條定有明文。原告主張之上開事實，業據提出與其主張
    相符之系爭支票、退票理由單等件影本為證，被告經合法通
    知，既未到庭爭執，亦未提出書狀表明證據或有利於己之答
    辯，其前雖曾以異議狀抗辯兩造間之債務尚有糾葛，但未具
    體指出內容或舉證證明之，本院審酌原告提出之證據與其主
    張相符，堪認為真實。從而，原告依票據之法律關係，請求
    被告給付422萬3,640元，及如附表所示之利息，為有理由，
    應予准許。
四、本件係民事訴訟法第427條第2項第6款所定本於票據有所請
    求而涉訟之財產權訴訟，本院為被告敗訴之判決，應依職權
    宣告假執行，並依同法第392條第2項規定，依職權宣告被告
    預供擔保，而免為假執行。
五、本件第一審裁判費為4萬2,877元，此外別無其他費用支出，
    依職權確定訴訟費用額，並應由被告負擔。
六、結論：本件原告之訴為有理由，依民事訴訟法第436條第2項
    、第385條第1項前段、第78條、第87條第1項、第389條第1
    項第3款、第392條第2項，判決如主文。
中　　華　　民　　國　　111 　年　　7 　　月　　21　　日
                  基隆簡易庭法　官　陳湘琳　　　　　
以上正本係照原本作成。
對於本件判決如有不服，應於收受送達後20日內向本院提出上訴
書狀，上訴於本院合議庭，並按他造當事人之人數附具繕本。如
委任律師提起上訴者，應一併繳納上訴審裁判費。
中　　華　　民　　國　　111 　年　　7 　　月　　21　　日
                            書記官　陳柏宏
附表：
編號 發票人 付款人 發票日（民國） 票面金額（新臺幣） 退票日（民國） 票據號碼 利息（民國） 1 明樺工程有限公司 臺灣中小企業銀行內湖分行 111年1月26日 584,877元 111年2月11日 ZK0000000 自111年2月11日起至清償日止，按週年利率6%計算 2 明樺工程有限公司 臺灣中小企業銀行內湖分行 111年1月26日 341,250元 111年2月11日 ZK0000000 自111年2月11日起至清償日止，按週年利率6%計算 3 明樺工程有限公司 臺灣中小企業銀行內湖分行 111年1月26日 329,536元 111年2月11日 ZK0000000 自111年2月11日起至清償日止，按週年利率6%計算 4 明樺工程有限公司 臺灣中小企業銀行內湖分行 111年1月26日 304,500元 111年2月11日 ZK0000000 自111年2月11日起至清償日止，按週年利率6%計算 5 明樺工程有限公司 臺灣中小企業銀行內湖分行 111年1月5日 457,345元 111年1月5日 ZK0000000 自111年1月5日起至清償日止，按週年利率6%計算 6 明樺工程有限公司 臺灣中小企業銀行內湖分行 111年1月5日 278,723元 111年1月5日 ZK0000000 自111年1月5日起至清償日止，按週年利率6%計算 7 明樺工程有限公司 臺灣中小企業銀行內湖分行 111年1月5日 301,050元 111年1月5日 ZK0000000 自111年1月5日起至清償日止，按週年利率6%計算 8 明樺工程有限公司 臺灣中小企業銀行內湖分行 111年1月5日 194,325元 111年1月5日 ZK0000000 自111年1月5日起至清償日止，按週年利率6%計算 9 明樺工程有限公司 臺灣中小企業銀行內湖分行 111年1月5日 435,750元 111年1月5日 ZK0000000 自111年1月5日起至清償日止，按週年利率6%計算 10 明樺工程有限公司 臺灣中小企業銀行內湖分行 111年1月5日 472,500元 111年1月5日 ZK0000000 自111年1月5日起至清償日止，按週年利率6%計算 11 明樺工程有限公司 上海商業儲蓄銀行三民分行 111年1月26日 331,647元 111年2月11日 SMA0000000 自111年2月11日起至清償日止，按週年利率6%計算 12 明樺工程有限公司 臺灣中小企業銀行內湖分行 111年1月26日 192,137元 111年2月11日 ZK0000000 自111年2月11日起至清償日止，按週年利率6%計算